# 联营企业巨额亏损如何确认投资收益

提问人：咿呀娃娃 时间：2019-04-09 17:17:26
陈版，请教个问题， 1 、联营企业在 2018 年 12 月 31 日亏损 2 亿，投资方 A投资了 500 万，另一个股东 500 万， 2018 年 1 月外部投资者投入4 个亿，投资方 A 没有同步增加投资，持股比例降为 20%（假如），那在2018 年投资方需要对联营企业其他所有者权益变动做 借：长投 贷：
资本公积 4 亿 20%-500 万，对吧，期末确认投资收益 借：投资收益-2亿 20% 贷：长投？
2 、上市公司由于一直没有业务，主要就是一些相关的费用，由于子公司对其分红产生了巨大投资收益，那上市公司要计提盈余公积吗，子公司对其分红的目的是使上市公司能够满足分红的条件

回答人：chenyiwei
1 、此问题请参考《企业会计准则解释第 9 号——关于权益法下投资净损失的会计处理》所述原则处理。这种情况需要补充确认前期未确认的超额亏损，最终长期股权投资的余额仍与所享有的净资产份额（已恢复为正数）成比例。
2 、上市公司个别报表层面如有盈利，且不存在未弥补亏损的，则仍需计提盈余公积。

提问人：咿呀娃娃 时间：2019-04-09 22:11:39
那如果上一年度个别报表有盈利但没有计提盈余公积，在本年度是否要对上一年度的进行补提作为会计差错

回答人：chenyiwei
需要。

提问人：咿呀娃娃 时间：2019-04-12 00:21:44
陈版，第一个问题没有描述清楚，联营企业在 2018 年期初收到外部投资款4 个亿，投资方没有同步增加投资，持股比例由 49% 降为 20%， 2018 年联营企业亏损 2 个亿， 1 、按照被投资企业除了净利润......以外的变动计入资本公积，调整长投？ 2 、那按照联营企业的亏损按照权益法确认投资收益时，是以长投的投资额为限还是以长投的账面价值（长投的投资成本+长投的增减变动）为限？

回答人：chenyiwei
1 、是。 2 、账面价值。